臺灣苗栗地方法院刑事判決　　　　　　　100年度訴字第558號
公　訴　人　臺灣苗栗地方法院檢察署檢察官
被　　　告　柯朝育
指定辯護人　劉正穆律師
上列被告因毒品危害防制條例案件，經檢察官提起公訴（100 年
度偵字第3695號），本院判決如下：
    主  文
柯朝育犯附表一、二所示之各罪，各處附表一、二所示之刑（含
主刑及從刑）。主刑部分應執行有期徒刑肆年陸月。
    事  實
一、柯朝育曾因施用毒品案件經法院判處有期徒刑確定，於民國
    98年12月5 日保護管束期滿未經撤銷假釋執行完畢（構成累
    犯）。詎其仍不思悔改，明知安非他命係管制之第二級毒品
    ，不得任意販賣，竟為牟利，向其不知情之友人柯富閑借用
    渠所申辦門號0000-000000 號行動電話SIM 卡1 片，裝入其
    所購買之行動電話1 支（使用序號不明之手機），作為販賣
    毒品之聯絡工具，並於附表一所示之時間、地點，將附表一
    所示之安非他命以附表一所示之價格，販賣予附表一所示之
    周家瑾等人（周家瑾等人施用安非他命部分，由檢察官另案
    偵辦中）。
二、又柯朝育曾因施用毒品，經依法院裁定送執行觀察勒戒後，
    認無繼續施用傾向，於88年10月13日執行完畢釋放，又於釋
    放後5 年內數度再犯施用第一級、第二級毒品案件，而經法
    院分別判處有期徒刑確定。詎其仍未戒除毒癮，復於100 年
    6 月28日凌晨0 時許，在苗栗縣通霄鎮○○路15號住處施用
    安非他命1 次。嗣警經依法對柯朝育所持用之0000-000000
    號電話實施通訊監察，並於100 年6 月28日上午7 時30分許
    ，持檢察官核發之拘票及本院法官核發之搜索票，前往柯朝
    育上開住處執行拘提並搜索而查獲，且扣得安非他命5 小包
    （毛重1. 78 公克）、吸食器1 組、夾鏈袋一包共64個、電
    子磅秤1 臺等物。
三、案經苗栗縣警察局通霄分局報告臺灣苗栗地方法院檢察署檢
    察官偵查起訴。
    理  由
壹、證據能力部分：
一、按被告之自白，非出於強暴、脅迫、利誘、詐欺、疲勞訊問
    、違法羈押或其他不當方法，且與事實相符者，得為證據，
    刑事訴訟法第156條第1項定有明文。亦即被告之自白係出於
    自由意思，且與事實相符者，即有證據能力，反之，若係非
    法取供者，因其陳述非出於任意性，其所為之陳述即無證據
    能力。本案依據偵查筆錄之記載，檢察官確有於訊問時，依
    法告知被告三項權利後，再就本案之犯罪事實逐一訊問被告
    ，並予被告充分之機會說明與解釋，且本院亦查無被告有何
    處在遭強暴、脅迫、利誘、詐欺、疲勞訊問、違法羈押或其
    他不當方法之狀態下而為自白之情事，或有何外部因素足資
    影響被告陳述之意思自由。綜上說明，被告於偵查及本院所
    為之自白，均堪認出於自由意志，得採為本件判決之基礎。
二、次按被告以外之人於偵查中向檢察官所為陳述，除顯有不可
    信之情況者外，得為證據，刑事訴訟法第159 條之1 第2 項
    定有明文。偵查中對被告以外之人所為之偵查筆錄，或被告
    以外之人向檢察官所提之書面陳述，性質上均屬傳聞證據。
    惟現階段刑事訴訟法規定檢察官代表國家偵查犯罪、實施公
    訴，依法其有訊問被告、證人及鑑定人之權，證人、鑑定人
    且須具結。而實務運作時，檢察官偵查中向被告以外之人所
    取得之陳述，原則上均能遵守法律規定，不致違法取供，其
    可信度極高，自得為證據。經查，本件證人周家瑾、繆宗瑾
    、劉建宏等人，於檢察官偵查中所為之證述，性質上雖屬審
    判外之陳述，惟其等係於偵查中向檢察官所為之證述，且均
    經具結，復無顯有不可信之情況，衡諸上開規定，自具有證
    據能力，併此敘明。
三、至於本院下列所引用卷內之文書證據及證物，並無證據證明
    係公務員違背法定程序所取得，且檢察官、被告及辯護人於
    本院均未主張排除下列文書證據、證物之證據能力，且迄本
    院言詞辯論終結前均未表示異議，本院審酌前揭文書證據、
    證物並非公務員違背法定程序所取得，亦無顯有不可信之情
    況，依刑事訴訟法第158條之4反面解釋及第159條之4之規定
    ，認均有證據能力。
貳、實體部分：
一、上開犯罪事實，迭據被告柯朝育於偵查及本院審理時自白認
    罪（見100 年度偵字第3695號卷一第121 至125 頁、第130
    至135 頁、第148 至149 頁，100 年度毒偵字第865 號卷第
    20至26頁，本院審卷第39至40頁、第53至56頁），核與證人
    周家瑾、繆宗瑾、劉建宏於偵查時證述購買毒品之情節相符
    （見100 年度偵字第3695號卷一第45至49頁、第57至61頁、
    第64至68頁、第75至79頁、第81至89頁、第97至101頁）。
    復有門號0000000000號行動電話通訊監察譯文3 份（見100
    年度偵字第3695號卷一第27至28頁、第29至30頁、第50至51
    頁、第70頁、第90至91頁）、苗栗縣警察局通霄分局毒品犯
    罪嫌疑人尿液採驗作業管制紀錄2 份、中山醫學大學附設醫
    院檢驗科藥物檢驗中心尿液檢驗報告4 份、中山醫學大學附
    設醫院檢驗科藥物檢測中心尿液檢驗報告4 份（見100 年度
    偵字第3695號卷一第145 至146 頁、同卷二第53至55頁背面
    ，100 年度毒偵字第865 號卷第76至77頁）、苗栗縣警察局
    通霄分局搜索扣押筆錄、扣押物品目錄表、苗栗縣警察局苗
    栗分局查獲涉嫌毒品危害防制條例毒品初步鑑驗報告單、扣
    押物品清單各1 份、查獲物品照片22張、毒品初步鑑驗照片
    5 張（見100 年度偵字第3695號卷一第34至38頁、第39至43
    頁、第138 至139 頁、卷二第48至52頁，100 年度毒偵字第
    86 5號卷第38至42頁、第50至53頁、第75頁，本院審卷第36
    至37頁）在卷可稽，足認被告之自白與事實相符。
二、按販賣毒品之所謂販賣行為，須行為人主觀上有營利意圖，
    且客觀上有販入或賣出毒品行為，即足構成，至於實際上是
    否已經獲利，則非所問；必也始終無營利之意思，而以原價
    或低於原價有償讓與他人，方難謂為販賣行為，而僅得以轉
    讓罪論處（最高法院93年度臺上字第1651號判決意旨參照）
    。且衡諸我國查緝毒品安非他命之販賣一向執法甚嚴，又販
    賣毒品安非他命既係違法行為，當非可公然為之，亦無公定
    價格，且容易分裝並增減份量，而每次買賣之價量，可能隨
    時依雙方關係深淺、資力、需求量及對行情之認知、來源是
    否充裕、查緝是否嚴謹、購買者被查獲時供述購買對象之可
    能風險之評估等情形，而異其標準，非可一概而論；販賣之
    人從價差或量差中牟利之方式雖異，其意圖營利之販賣行為
    則同一。且毒品安非他命量微價高，取得不易，倘若非有利
    可圖，一般人當無干冒重度刑責而提供毒品安非他命給他人
    之可能。況證人周家瑾、繆宗瑾、劉建宏等人與被告柯朝育
    互無特殊之親屬情誼，前開證人等係因購買毒品始分別與被
    告接觸聯繫，則被告倘非有利可圖，應無平白費時、費力而
    為本案交付安非他命予證人之理，足認被告就上述販售安非
    他命之犯行，確均具有營利之販賣意圖。是被告的自白與犯
    罪事實相符，其施用第二級毒品、販賣第二級毒品等犯行，
    洵堪認定。
三、按安非他命，係屬毒品危害防制條例第2 條第2 項第2 款所
    列管之第二級毒品。次按依修正後之毒品危害防制條例規定
    ，僅限於「初犯」及「5 年後再犯」二種情形，始應先經觀
    察、勒戒或強制戒治程序，倘被告於5 年內已再犯，經依法
    追訴處罰，縱其第3 次（或第3 次以上）再度施用毒品之時
    間，在初犯經觀察、勒戒或強制戒治執行完畢釋放5 年以後
    ，已不合於「5 年後再犯」之規定，依最高法院95年度台非
    字第59號、第65號判決意旨，及最高法院95年度第7 次刑事
    庭會議決議，無再送觀察、勒戒之必要，檢察官應逕予起訴
    。查本件被告柯朝育雖係觀察、勒戒執行完畢滿5 年後再犯
    ，惟被告於前次觀察、勒戒期滿執行完畢後5 年內，仍有施
    用毒品之犯行，經檢察機關及法院追訴處罰，檢察官對本案
    逕予起訴，程序自屬合法，附此敘明。核被告柯朝育所為係
    犯毒品危害防制條例第10條第2 項之施用第二級毒品罪【犯
    罪事實二即附表二部分】、毒品危害防制條例第4 條第2項
    之販賣第二級毒品罪【犯罪事實一附表一部分】。被告持有
    、販賣第二級毒品安非他命之低度行為，分別各為施用、販
    賣第二級毒品之高度行為所吸收，均不另論罪。繼查，數行
    為於同時同地或密切接近之時地實施，侵害同一之法益，各
    行為之獨立性極為薄弱，依一般社會健全觀念，在時間差距
    上，難以強行分開，在刑法評價上，以視為數個舉動之接續
    施行，合為包括之一行為予以評價，較為合理，則屬接續犯
    ，而為包括之一罪（最高法院86年臺上字第3295號判例可資
    參照）。本案被告於不同時間販賣第二級毒品安非他命予證
    人周家瑾、繆宗瑾、劉建宏等人，每次在時間上，可以分開
    ，在刑法評價上，各具獨立性，各次行為皆可單獨成立犯罪
    ，顯非於同時同地或密切接近之時地實施犯罪之接續犯。另
    所謂集合犯，係指依一般社會通念，特定犯罪行為具有反覆
    實施之特性，立法者於制定刑罰法律之初，亦已認知該種行
    為類型之反覆性，而有意藉由法條中客觀構成要件之行為要
    素，含括上開具有反覆實施特性之數個犯罪行為，仍僅接受
    一次刑法之評價為已足。而販賣毒品罪，不論行為人或為零
    星偶一為之，或不間斷為之，其於行為終了時，即已達營利
    之目的，自難認立法者於制定刑罰法律之初，已認知販賣毒
    品行為必屬具反覆性之犯罪，且有意藉由法條中客觀構成要
    件之行為要素，含括上開具有反覆實施特性之數個犯罪行為
    。況依94年2 月2 日總統令修正公布，並自95年7 月1 日施
    行之刑法，其修正既依據「刑罰公平原則」之考量，刪除有
    關連續犯之規定，並將含有連續犯性質之常業犯一併全數刪
    除（參見刑法修正草案總說明），則再以集合犯之概念評價
    多數販賣毒品之行為，即有不當。準此，本案被告就附表一
    販賣第二級毒品安非他命之犯行，犯意各別，行為互殊，應
    予分論併罰。
四、被告有犯罪事實一所載刑之宣告與執行之情形，有臺灣高等
    法院被告前案紀錄表1 份在卷可按，其於有期徒刑執行完畢
    後，5 年以內故意再犯上開有期徒刑以上之數罪，皆屬累犯
    ，除法定刑為無期徒刑部分，依法不得加重外，其餘有期徒
    刑、罰金刑部分，均應依刑法第47條第1 項之規定加重其刑
    。又查，刑之量定，為求個案裁判之妥當性，法律固賦予法
    院裁量權，但此項裁量權之行使，除應依刑法第57條規定，
    審酌行為人及其行為等一切情狀，為整體之評價，並應顧及
    比例原則與平等原則，使罪刑均衡，輕重得宜，以契合社會
    之法律感情。又刑法第59條規定犯罪之情狀可憫恕者，得酌
    量減輕其刑，其所謂「犯罪之情狀」，與同法第57條規定科
    刑時應審酌之一切情狀，並非有截然不同之領域，於裁判上
    酌減其刑時，應就犯罪一切情狀，予以全盤考量，審酌其犯
    罪有無可憫恕之事由（即有無特殊之原因與環境，在客觀上
    足以引起一般同情，以及宣告法定低度刑，是否猶嫌過重等
    等），以為判斷。本院審酌被告販賣第二級毒品罪之法定刑
    為「處無或7 年以上有期徒刑，得併科新臺幣一千萬元以下
    罰金」，然同為販賣第二級毒品之人，其原因動機不一，犯
    罪情節未必盡相同，或有大盤毒梟者，亦有中、小盤之分，
    甚或僅止於吸毒者友儕間為求互通有無之有償轉讓者亦有之
    ，其販賣行為所造成危害社會之程度自屬有異，法律科處此
    類犯罪，所設之法定最低本刑卻同為「處無或7 年以上有期
    徒刑，得併科新臺幣一千萬元以下罰金」，不可謂不重，自
    非不可依客觀之犯行與主觀之惡性二者加以考量其情狀是否
    有可憫恕之處，適用刑法第59條之規定酌量減輕其刑，期使
    個案裁判之量刑能斟酌至當，符合比例原則。查被告販賣第
    二級毒品之行為，雖無視國家對於杜絕毒品危害之禁令，行
    為固屬不當，然其仍屬零星販賣，每次販賣金額非鉅，且各
    次販賣所得及所販賣之數量非鉅，犯罪所得非多，其散播毒
    品之範圍及數量有限，且本案並無扣得大量之毒品，犯罪之
    情節尚非至惡，其因一時貪念，致罹重典，相對於長期大量
    販賣毒品之大毒梟而言，其對社會治安及國民健康之危害顯
    然較小，從被告犯案情節觀之，倘仍遽處以法定本刑之最低
    刑度，無異失之過苛而不盡情理，不免予人情輕法重之感，
    且難謂符合罪刑相當性及比例原則，更無從與大毒梟之惡行
    有所區隔，是其犯罪情狀相較於法定之重刑，在客觀上足以
    引起一般人之同情，情節尚堪憫恕，爰均依刑法第59條規定
    ，就被告附表一販賣第二級毒品部分均酌量減輕其刑（法定
    刑為有期徒刑、罰金刑部分，依法先加重後減輕之）。
五、被告就上述販賣第二級毒品安非他命之犯行，於偵查中及法
    院審理均自白犯罪，合於毒品危害防制條例第17條第2 項減
    輕其刑之條件，應減輕其刑（法定刑無期徒刑部分，依法遞
    予減輕，有期徒刑、罰金刑部分，依法先加重後遞予減輕之
    ）。被告上述7 次販賣第二級毒品犯行、施用第二級毒品犯
    行（1 次），犯意各別，行為互殊，應予分論併罰。爰審酌
    被告前因施用毒品之犯行，經法院判處有期徒刑確定執行完
    畢後，仍不知警惕，再犯本件施用第二級毒品罪，實不足取
    。其復明知安非他命戕害身心，竟販賣他人施用，無視國家
    杜絕毒品犯罪之禁令，而將毒品販賣或轉讓予吸毒者，所為
    非但增加毒品在社會流通之危險性，且助長施用毒品成癮之
    惡習，戕害他人身心健康，對社會治安亦有相當程度之危害
    。惟念其販賣安非他命數量尚微，惡性尚非重大，犯罪後坦
    承全部犯行，表示悔意，態度尚佳，暨斟酌其生活狀況、品
    行、智識程度、犯罪所得合計8 千元等一切情狀，分別量處
    被告如主文所示之刑（含主刑及從刑），並就主刑部分定其
    應執行之刑，以示儆懲。
參、沒收部分：
    按毒品危害防制條例第18條第1項前段規定，查獲之第一、
    二級毒品，不問屬於犯人與否，均沒收銷燬之，此所稱「查
    獲之毒品」，係指被查獲而與本案有關之全部毒品而言；至
    同條例第19條第1 項所規定，犯第4 條至第9 條、第12條、
    第13條或第14條第1 項、第2 項之罪者，其供犯罪所用或因
    犯罪所得之財物均沒收之，所稱「供犯罪所用或因犯罪所得
    之財物」，則係指查獲毒品以外之其他供犯罪所用或因犯罪
    所得之財物而言，並不包括前揭查獲之毒品，縱該查獲之毒
    品係供被告犯罪所用或屬被告犯罪所得之物，仍應依毒品危
    害防制條例第18條第1 項前段規定，諭知沒收並銷燬之（最
    高法院95年臺上字第5304號判決意旨參照）。次按，刑罰法
    令關於沒收之規定，兼採職權沒收主義與義務沒收主義。職
    權沒收，係指法院就屬於被告所有，供犯罪所用、預備用或
    因犯罪所得之物，仍得本於職權斟酌是否宣告沒收，例如刑
    法第38條第1 項第2 款、第3 款、第3 項前段等規定屬之。
    義務沒收，則又可分為絕對義務沒收與相對義務沒收，前者
    指凡法條有：「不問屬於犯人與否，沒收之」之特別規定者
    屬之，法院就此等物品是否宣告沒收，無斟酌餘地，除已證
    明滅失者外，不問屬於犯人與否或有無查扣，均應宣告沒收
    ，例如刑法第38條第1 項第1 款、第2 項、第200 條、第20
    5 條、第209 條、第219 條、第266 條第2 項、毒品危害防
    制條例第18條第1 項前段等規定屬之；後者則係指供犯罪所
    用、預備用或因犯罪所得之物，如屬於被告所有，即應依法
    沒收，例如毒品危害防制條例第19條第1 項前段是。又按，
    毒品危害防制條例第19條第1 項：「犯第4 條至第9 條、第
    12條、第13條或第14條第1 項、第2 項之罪者，其供犯罪所
    用或因犯罪所得之財物，均沒收之，如全部或一部不能沒收
    時，追徵其價額或以其財產抵償之。」之規定，係採義務沒
    收主義，以徹底杜絕行為人貪取暴利之誘因、工具與結果。
    凡供販賣毒品所用或因犯罪所得之財物，祇要屬於被告所有
    ，即應宣告沒收，不能沒收時，追徵其價額或以其財產抵償
    之，法院並無斟酌沒收與否之餘地，應義務宣告沒收者，亦
    不以當場經搜獲扣押者為限。另毒品危害防制條例第19條第
    1 項所謂犯罪所得之財物沒收，如不能沒收時，追徵其價額
    或以其財產抵償者，以實際取得之財物為限，如尚未取得者
    ，即無適用該項規定沒收之餘地（最高法院98年度臺上字第
    6120號判決參照）。再按，毒品危害防制條例第19條第1項
    規定性質上係沒收之補充規定。其屬於本條所定沒收之標的
    ，如得以直接沒收者，判決主文僅宣告沒收即可，不生「追
    徵其價額」或「以其財產抵償之」問題，須沒收之標的全部
    或一部不能沒收時，始生「追徵其價額」或「以其財產抵償
    之」選項問題。而「追徵其價額」或「以其財產抵償之」係
    屬兩種選項，分別係針對現行貨幣以外之其他財產與現行貨
    幣而言；本規定所稱「追徵其價額」者，係指所沒收之物為
    金錢以外之其他財物而無法沒收時，因其實際價值不確定，
    應追徵其價額，使其繳納與原物相當之價額，並無以其財產
    抵償之問題。倘嗣後追徵其金錢價額，不得結果而須以其財
    產抵償者，要屬行政執行機關依強制執行之法律之執行問題
    ，即無不能執行之情形，自毋庸諭知「或以其財產抵償之」
    。如不能沒收之沒收標的為金錢時，因價值確定，判決主文
    直接宣告「以其財產抵償之」即可，不發生追徵價額之問題
    （最高法院99年度第5 次刑事庭會議決議參照）。又按販賣
    毒品所得之金錢，無論已否扣案，如仍屬存在，即應依法沒
    收；惟因犯罪所得之財物，係以實際所得者為限，苟無所得
    或尚未取得者，自無從為沒收追繳之諭知，最高法院99年度
    台上2934號判決要旨可資參照。末按，行動電話服務須以通
    話晶片卡為使用介面，因此電信公司於出租行動電話門號予
    消費者使用時，即同時附帶提供晶片卡給消費者作為門號使
    用之介面，故電信公司接受消費者申辦門號並將該門號開通
    上線時，該晶片卡之所有權亦移轉於消費者，自不能認該晶
    片卡仍屬電信公司所有之物（最高法院97年度臺上字第1952
    號、第2300號判決意旨參照）。經查：
一、被告販賣第二級毒品安非他命所用之行動電話1 支（使用序
    號不明之手機），業據被告供明為其所有，雖未扣案，自應
    依毒品危害防制條例第19條第1 項規定，分別於主刑項下之
    從刑宣告沒收，並諭知如全部或一部不能沒收時，追徵其價
    額。又扣案之電子磅秤1 臺、夾鏈袋1 包共64個，係被告所
    有供其販賣毒品使用，亦經被告陳述明確，自應依上開規定
    沒收之。至未扣案之門號0000000000號行動電話SIM 卡，被
    告陳稱係柯富閑所申辦（參100 年度偵字第3695號卷一第20
    頁），復無其他證據足資認定係其所有，自不得宣告沒收，
    附此敘明。至檢察官認夾鏈袋1 包、電子磅秤1 臺，應依毒
    品危害防制條例第18條第1 項前段沒收銷燬，容有誤會，併
    此敘明。
二、被告販賣第二級毒品安非他命予證人周家瑾（附表一編號1
    、2 部分）所得各1000元，及被告販賣第二級毒品予證人繆
    宗瑾（附表一編號3 至6 部分共4 次）所得各1000元，暨被
    告販賣第二級毒品予證人劉建宏（附表一編號7 部分）所得
    2 千元，雖均未扣案，然既為其販賣第二級毒品安非他命所
    得之財物，應依毒品危害防制條例第19條第1 項之規定，各
    於主刑項下之從刑宣告沒收，並諭知如全部或一部不能沒收
    時，以被告之財產抵償之。
三、扣案之安非他命5 小包（毛重1.78公克），係被告所持有供
    其施用等情，業據被告陳述明白，應於其施用毒品部分主刑
    項下，依毒品危害防制條例第18條第1 項前段沒收銷燬之。
    扣案之吸食器1 組，係被告所有供其施用毒品所用，應依刑
    法第38條第1 項第2 款之規定沒收。至檢察官請求本院將上
    述吸食器依毒品危害防制條例第18條第1 項沒收銷燬，然該
    吸食器並無證據顯示係專供施用毒品之器具，自不得依此規
    定沒收銷燬，附此敘明。
據上論斷，應依刑事訴訟法第299條第1項前段，毒品危害防制條
例第10條第2 項、第4 條第2 項、第17條第2 項、第18條第1項
前段、第19條第1 項，刑法第11條、第47條第1 項、第51條第5
款、第59條、第38條第1 項第2 款，判決如主文。
本案經檢察官黃智勇到庭執行職務。
中    華    民    國  100     年  11    月     4    日
                  刑事第二庭  審判長法  官  楊清益
                                    法  官  張新楣
                                    法  官  呂曾達
以上正本證明與原本無異。
如不服本判決應於收受送達後10日內向本院提出上訴書狀，並應
敘述具體理由；其未敘述上訴理由者，應於上訴期間屆滿後20日
內向本院補提理由書（均須按他造當事人之人數附繕本）「切勿
逕送上級法院」。
                                    書記官  劉容辰
中    華    民    國   100    年    11    月    4     日
附錄本案論罪科刑法條：
毒品危害防制條例第10條第2項
施用第二級毒品者，處 3 年以下有期徒刑。
毒品危害防制條例第4 條第2 項
製造、運輸、販賣第二級毒品者，處無期徒刑或 7 年以上有期
徒刑，得併科新臺幣 1 千萬元以下罰金。
附表一：
┌─┬───┬─────┬─────┬────────┬───────┐
│編│對  象│  時  間  │  地  點  │交易之毒品、數量│罪名暨宣告刑（│
│號│      │          │          │及金額（新臺幣）│含主刑、從刑）│
├─┼───┼─────┼─────┼────────┼───────┤
│1 │周家瑾│100年4月21│苗栗縣通霄│安非他命1小包（ │柯朝育販賣第二│
│  │      │日下午    │鎮○○路15│0.1公克），1千元│級毒品，累犯，│
│  │      │          │號柯朝育住│。              │處有期徒刑壹年│
│  │      │          │處        │                │拾壹月。扣案之│
│  │      │          │          │                │電子磅秤壹臺及│
│  │      │          │          │                │夾鏈袋壹包共陸│
│  │      │          │          │                │拾肆個沒收；未│
│  │      │          │          │                │扣案行動電話（│
│  │      │          │          │                │使用序號不明之│
│  │      │          │          │                │手機）壹支沒收│
│  │      │          │          │                │，如全部或一部│
│  │      │          │          │                │不能沒收時，追│
│  │      │          │          │                │徵其價額。未扣│
│  │      │          │          │                │案販賣毒品所得│
│  │      │          │          │                │新臺幣壹仟元沒│
│  │      │          │          │                │收，如全部或一│
│  │      │          │          │                │部不能沒收時，│
│  │      │          │          │                │以其財產抵償之│
│  │      │          │          │                │。            │
├─┤      ├─────┼─────┼────────┼───────┤
│2 │      │100年4月24│上址外    │安非他命1小包（ │柯朝育販賣第二│
│  │      │日凌晨    │          │0.1公克），1千元│級毒品，累犯，│
│  │      │          │          │。              │處有期徒刑壹年│
│  │      │          │          │                │拾壹月。扣案之│
│  │      │          │          │                │電子磅秤壹臺及│
│  │      │          │          │                │夾鏈袋壹包共陸│
│  │      │          │          │                │拾肆個沒收；未│
│  │      │          │          │                │扣案行動電話（│
│  │      │          │          │                │使用序號不明之│
│  │      │          │          │                │手機）壹支沒收│
│  │      │          │          │                │，如全部或一部│
│  │      │          │          │                │不能沒收時，追│
│  │      │          │          │                │徵其價額。未扣│
│  │      │          │          │                │案販賣毒品所得│
│  │      │          │          │                │新臺幣壹仟元沒│
│  │      │          │          │                │收，如全部或一│
│  │      │          │          │                │部不能沒收時，│
│  │      │          │          │                │以其財產抵償之│
│  │      │          │          │                │。            │
├─┼───┼─────┼─────┼────────┼───────┤
│3 │繆宗瑾│100年3月中│上址樓下  │安非他命1小包（ │柯朝育販賣第二│
│  │      │旬        │          │0.2公克），1千元│級毒品，累犯，│
│  │      │          │          │。              │處有期徒刑壹年│
│  │      │          │          │                │拾壹月。扣案之│
│  │      │          │          │                │電子磅秤壹臺及│
│  │      │          │          │                │夾鏈袋壹包共陸│
│  │      │          │          │                │拾肆個沒收；未│
│  │      │          │          │                │扣案行動電話（│
│  │      │          │          │                │使用序號不明之│
│  │      │          │          │                │手機）壹支沒收│
│  │      │          │          │                │，如全部或一部│
│  │      │          │          │                │不能沒收時，追│
│  │      │          │          │                │徵其價額。未扣│
│  │      │          │          │                │案販賣毒品所得│
│  │      │          │          │                │新臺幣壹仟元沒│
│  │      │          │          │                │收，如全部或一│
│  │      │          │          │                │部不能沒收時，│
│  │      │          │          │                │以其財產抵償之│
│  │      │          │          │                │。            │
├─┤      ├─────┼─────┼────────┼───────┤
│4 │      │100年3月中│同上      │安非他命1小包（ │柯朝育販賣第二│
│  │      │旬（與上開│          │0.2公克），1千元│級毒品，累犯，│
│  │      │期日相隔3 │          │。              │處有期徒刑壹年│
│  │      │日）      │          │                │拾壹月。扣案之│
│  │      │          │          │                │電子磅秤壹臺及│
│  │      │          │          │                │夾鏈袋壹包共陸│
│  │      │          │          │                │拾肆個沒收；未│
│  │      │          │          │                │扣案行動電話（│
│  │      │          │          │                │使用序號不明之│
│  │      │          │          │                │手機）壹支沒收│
│  │      │          │          │                │，如全部或一部│
│  │      │          │          │                │不能沒收時，追│
│  │      │          │          │                │徵其價額。未扣│
│  │      │          │          │                │案販賣毒品所得│
│  │      │          │          │                │新臺幣壹仟元沒│
│  │      │          │          │                │收，如全部或一│
│  │      │          │          │                │部不能沒收時，│
│  │      │          │          │                │以其財產抵償之│
│  │      │          │          │                │。            │
├─┤      ├─────┼─────┼────────┼───────┤
│5 │      │100年3月底│苗栗縣通霄│安非他命1小包（ │柯朝育販賣第二│
│  │      │          │鎮○○路金│0.2公克），1千元│級毒品，累犯，│
│  │      │          │沙電子遊藝│。              │處有期徒刑壹年│
│  │      │          │場外      │                │拾壹月。扣案之│
│  │      │          │          │                │電子磅秤壹臺及│
│  │      │          │          │                │夾鏈袋壹包共陸│
│  │      │          │          │                │拾肆個沒收；未│
│  │      │          │          │                │扣案行動電話（│
│  │      │          │          │                │使用序號不明之│
│  │      │          │          │                │手機）壹支沒收│
│  │      │          │          │                │，如全部或一部│
│  │      │          │          │                │不能沒收時，追│
│  │      │          │          │                │徵其價額。未扣│
│  │      │          │          │                │案販賣毒品所得│
│  │      │          │          │                │新臺幣壹仟元沒│
│  │      │          │          │                │收，如全部或一│
│  │      │          │          │                │部不能沒收時，│
│  │      │          │          │                │以其財產抵償之│
│  │      │          │          │                │。            │
├─┤      ├─────┼─────┼────────┼───────┤
│6 │      │100年4月9 │上開遊藝場│安非他命1小包（ │柯朝育販賣第二│
│  │      │日4時55分 │附近路旁  │0.2公克），1千元│級毒品，累犯，│
│  │      │          │          │。              │處有期徒刑壹年│
│  │      │          │          │                │拾壹月。扣案之│
│  │      │          │          │                │電子磅秤壹臺及│
│  │      │          │          │                │夾鏈袋壹包共陸│
│  │      │          │          │                │拾肆個沒收；未│
│  │      │          │          │                │扣案行動電話（│
│  │      │          │          │                │使用序號不明之│
│  │      │          │          │                │手機）壹支沒收│
│  │      │          │          │                │，如全部或一部│
│  │      │          │          │                │不能沒收時，追│
│  │      │          │          │                │徵其價額。未扣│
│  │      │          │          │                │案販賣毒品所得│
│  │      │          │          │                │新臺幣壹仟元沒│
│  │      │          │          │                │收，如全部或一│
│  │      │          │          │                │部不能沒收時，│
│  │      │          │          │                │以其財產抵償之│
│  │      │          │          │                │。            │
├─┼───┼─────┼─────┼────────┼───────┤
│7 │劉建宏│100年3月19│苗栗縣苑裡│安非他命1小包（ │柯朝育販賣第二│
│  │      │日10時20分│火車站    │0.2公克），2千元│級毒品，累犯，│
│  │      │          │          │。              │處有期徒刑貳年│
│  │      │          │          │                │。扣案之電子磅│
│  │      │          │          │                │秤壹臺及夾鏈袋│
│  │      │          │          │                │壹包共陸拾肆個│
│  │      │          │          │                │沒收；未扣案行│
│  │      │          │          │                │動電話（使用序│
│  │      │          │          │                │號不明之手機）│
│  │      │          │          │                │壹支沒收，如全│
│  │      │          │          │                │部或一部不能沒│
│  │      │          │          │                │收時，追徵其價│
│  │      │          │          │                │額。未扣案販賣│
│  │      │          │          │                │毒品所得新臺幣│
│  │      │          │          │                │貳仟元沒收，如│
│  │      │          │          │                │全部或一部不能│
│  │      │          │          │                │沒收時，以其財│
│  │      │          │          │                │產抵償之。    │
└─┴───┴─────┴─────┴────────┴───────┘
附表二
┌─────────────────┬────────────────┐
│犯罪事實                          │罪名暨宣告刑（含主刑及從刑）    │                                                                  │
├─────────────────┼────────────────┤
│如犯罪事實二                      │柯朝育施用第二級毒品，累犯，處有│
│                                  │期徒刑玖月。扣案之安非他命伍小包│
│                                  │（毛重合計壹點柒捌公克）沒收銷燬│
│                                  │之。扣案之吸食器壹組沒收。      │
└─────────────────┴────────────────┘